臺灣雲林地方法院刑事判決　　　　　　　100年度訴字第727號
公　訴　人　臺灣雲林地方法院檢察署檢察官
被　　　告　林志賢
　　　　　　陳志明
共　　　同
指定辯護人　本院公設辯護人許俊雄
上列被告等因違反槍砲刀械管制條例案件，經檢察官提起公訴（
100 年度偵字第3484、3639、3812、4193號），本院判決如下：
    主    文
林志賢未經許可寄藏可發射子彈具有殺傷力之改造槍枝，處有期
徒刑壹年捌月，併科罰金新臺幣伍萬元，罰金如易服勞役，以新
臺幣壹仟元折算壹日。扣案之仿BERETTA 廠M9型半自動手槍製造
換裝土造金屬槍管而成之手槍（含彈匣壹只，槍枝管制編號00
00000000號）壹枝及未扣案之紅色旅行袋、黑色旅行包
各壹只均沒收之。
陳志明未經許可寄藏槍砲之主要組成零件，累犯，處有期徒刑柒
月，併科罰金新臺幣貳萬元，罰金如易服勞役，以新臺幣壹仟元
折算壹日，扣案之土造金屬槍管壹枝沒收之；又未經許可寄藏可
發射子彈具有殺傷力之改造槍枝，累犯，處有期徒刑參年貳月，
併科罰金新臺幣伍萬元，罰金如易服勞役，以新臺幣壹仟元折算
壹日，扣案之仿BERETTA 廠M9型半自動手槍製造換裝土造金屬槍
管而成之手槍（含彈匣壹只，槍枝管制編號000000000
0號）壹枝沒收之。應執行有期徒刑參年陸月，併科罰金新臺幣
陸萬元，罰金如易服勞役，以新臺幣壹仟元折算壹日，扣案之土
造金屬槍管壹枝及仿BERETTA 廠M9型半自動手槍製造換裝土造金
屬槍管而成之手槍（含彈匣壹只，槍枝管制編號0000000
000號）壹枝均沒收之。
    事實及理由
壹、犯罪事實
一、林志賢明知可發射子彈具有殺傷力之槍枝及具有殺傷力之子
    彈，均為槍砲彈藥刀械管制條例所管制之物品，未經許可，
    不得持有，竟基於持有上開槍、彈之犯意，於民國80幾年間
    起，在不詳地點，受友人周復國( 真實年籍不詳，已歿) 所
    託，由周復國將可發射子彈具有殺傷力之仿BERETTA 廠M9型
    半自動手槍製造換裝土造金屬槍管而成之手槍1 枝（含彈匣
    1 只，槍枝管制編號0000000000號，下稱改造手槍）及具有
    殺傷力之子彈12顆；暨不具殺傷力之子彈2 顆，交付林志賢
    保管。林志賢收受後，將上開槍、彈全部寄藏於其所有紅色
    旅行袋並放置於其位在雲林縣斗南鎮順安村45號5 樓之2 住
    處房間內。後因林志賢計畫於100 年5 月間將前往醫院就醫
    ，不便保管，即於同年3 、4 月間在臺南市之新麗緻小吃部
    ，將上開改造手槍及其中具有殺傷力之子彈4 顆（以衛生紙
    包覆），併同自身衣物放在其所有之黑色旅行包藏放後再交
    付陳志明保管，由陳志明受寄代藏之。嗣於100 年6 月28日
    上午12時許，經警在林志賢上開住處房間內，扣得上開具有
    殺傷力之子彈8 顆及不具殺傷力之子彈2 顆，始悉上情。
二、陳志明前因公共危險案件，經本院以97年度六交簡字第137
    號判決判處有期徒刑5 月確定，於97年11月10日易科罰金執
    行完畢（構成累犯），又分別為下述行為：
(一)、陳志明明知具有殺傷力之子彈及槍砲主要組成零件均為槍砲
    彈藥管制條例所管制之物品，不得持有、寄藏，竟基於寄藏
    具有殺傷力之子彈及槍砲主要組成零件之犯意，於96年間受
    友人林明添( 真實年籍不詳) 所託，由林明添在雲林縣虎尾
    鎮某媽祖廟對面林明添之辦公室中，將具有殺傷力之制式子
    彈14顆及屬於槍砲主要組成零件之土造金屬槍管1 枝暨非屬
    槍砲主要組成零件之復進簧、復進彈簧、楔型塊、金屬棒等
    物一併交付陳志明，陳志明收受後即將上開物品藏放於其所
    有牛皮紙袋1只內。
(二)、陳志明明知可發射子彈具有殺傷力之槍枝及具有殺傷力之子
    彈，均為槍砲彈藥刀械管制條例所管制之物品，未經許可，
    不得持有、寄藏，竟基於寄藏可發射子彈具殺傷力之手槍及
    具有殺傷力子彈之犯意，於100 年3 、4 月間，受友人林志
    賢所託，由林志賢在臺南市之新麗緻小吃部，將具有殺傷力
    之前揭改造手槍1 枝、具有殺傷力之子彈4 顆（以衛生紙包
    覆），放置於其所有黑色手旅行包後交付於陳志明藏放。陳
    志明收受後，迨些許時日將該黑色旅行包返還林志賢，並將
    林志賢所寄藏之改造手槍及具殺傷力之子彈4 顆與自己另受
    林明添所託保管之具有殺傷力之制式子彈14顆、屬於槍砲主
    要組成零件之土造金屬槍管1 枝，及非屬槍砲主要組成零件
    之復進簧、復進彈簧、楔型塊、金屬棒等物一同置於上開牛
    皮紙袋中，並藏放於其位在雲林縣二崙鄉○○村○○路62號
    祥室住處房間內。嗣於100 年7 月20日上午10時25分，經警
    獲其同意執行搜索，在陳志明上開住處房間內，扣得前揭改
    造手槍1 枝、具有殺傷力之子彈18顆（其中林志賢交付之子
    彈4 顆以衛生紙包覆）、土造金屬槍管1 枝、復進簧、復進
    彈簧、楔型塊、金屬棒等物，而知全情。
貳、認定犯罪事實所憑之證據及理由：
一、程序部分（證據能力部分）
    按被告以外之人於審判外之陳述，雖不符刑事訴訟法第159
    條之1 至之4 之規定，而經當事人於審判程序同意作為證據
    ，法院審酌該言詞陳述或書面陳述作成時之情況，認為適當
    者，亦得為證據，刑事訟訴法第159 條之5 第1 項定有明文
    。其立法意旨在於傳聞證據未經當事人之反對詰問予以核實
    ，原則上先予排除。惟若當事人已放棄反對詰問權，於審判
    程序中表明同意該等傳聞證據可作為證據，基於尊重當事人
    對傳聞證據之處分權，及證據資料愈豐富，愈有助於真實發
    見之理念，且強化言詞辯論主義，使訴訟程序得以順暢進行
    ，傳聞證據亦具有證據能力。本判決所引用下述具傳聞性質
    之供述證據，經本院於準備程序時提示檢察官、被告2 人及
    辯護人，均同意作為證據（見本院卷第60頁反面、第123 頁
    ），且於本院審理時提示檢察官、被告及辯護人均表示無意
    見，迄於言詞辯論終結前均未聲明異議，視為同意作為證據
    ，本院審酌該等證據之取得過程並無瑕疵，與本案待證事實
    間復具有相當之關聯性，自得採為證據。
二、實體部分（證明力部分）：
(一)、上開犯罪事實，業據被告林志賢及被告陳志明迭於警詢、偵
    訊及本院審理時坦白不諱（關於林志賢部分：見100 年度他
    字第375 號卷〈下稱他卷〉第30頁至第34頁、第59頁至第60
    頁，本院100 年度聲羈字第163 號卷〈下稱聲羈卷〉第7 頁
    至第12頁，100 年度偵字第3484號卷〈下稱偵(一)卷〉第8 頁
    至第12頁、第14頁至第16頁、第27頁至第31頁、第54頁至第
    55 頁 ，本院卷第11頁至第13頁、第56頁至第62頁反面、第
    123 頁；關於陳志明部分：見偵(一)卷第20頁至第26頁、第58
    頁至第60頁、第62頁至第63頁，聲羈卷第6 頁至第12頁，本
    院卷第56頁至第62頁反面、第72頁至第75頁、第123 頁），
    復有林志賢使用0000000000號行動電話門號通訊監察譯文（
    見他卷第45頁至第47頁、第49頁）附卷為憑，並有警方持搜
    索票在現場搜索查扣槍枝之現場照片12張（見他卷第56頁至
    第57頁，偵(一)卷第40頁至第43頁），以及扣案之上述槍、彈
    、零件足資佐證。而在被告林志賢上開住處扣案之子彈10顆
    ，首次經採檢視法及試射法鑑定後認：「(一)3 顆，認均係口
    徑9mm 制式子彈，採樣1 顆試射，可擊發，認具有殺傷力。
    (二)3 顆，認均係口徑9mm 制式子彈，彈底均具撞擊痕跡，採
    樣1 顆試射，可擊發，認具殺傷力。(三)2 顆，認均非制式子
    彈，由金屬彈殼組合直徑9.0 ±0. 5mm金屬彈頭而成，採樣
    1 顆試射，可擊發，認具殺傷力。(四)1 顆，認均非制式子彈
    ，由金屬彈殼組合直徑9.0mm 金屬彈頭而成，欠缺底火及火
    藥，認不具殺傷力。(五)1 顆，認係口徑9mm 制式子彈，經檢
    視，彈頭有陷落情形，經試射，可擊發，認具有殺傷力。」
    ，此有內政部警政署刑事警察局100 年7 月29日刑鑑自第00
    00000000號鑑定書在卷可稽（見偵(一)卷第78頁至第79頁、本
    院卷第27頁至第30頁），而再就該次未經試射之子彈採以試
    射鑑定之結果，所剩5 顆子彈僅有1 顆不具殺傷力，而其餘
    4 顆子彈均具殺傷力，有卷附之內政部警政署刑事警察局10
    0 年10月27日刑鑑字第1000134599號鑑定書（見本院卷第10
    5-1 頁）為佐。至被告林志賢寄藏於被告陳志明處之該手槍
    及4 顆子彈（以衛生紙包覆），以及被告陳志明受林明添所
    寄藏之子彈14顆、土造金屬槍管1 枝、復進簧、復進彈簧、
    楔型塊、金屬棒等物，經採檢視法、性能檢驗法、試射法鑑
    定後認：「一送鑑手槍1 枝（槍枝管制編號0000000000號）
    ，認係改造手槍，由仿BERETTA 廠M9型半自動手槍製造之槍
    枝，換裝土造金屬槍管而成，擊發功能正常，可供擊發適用
    子彈使用認具殺傷力。二送鑑子彈18顆，鑑定情形如下：(一)
    14顆，認均係口徑9mm 制式子彈，採樣5 顆試射，可擊發，
    認均具殺傷力。(二)1 顆，認係口徑9mm 制式子彈，彈底具撞
    擊痕跡，經試射，可擊發，認具殺傷力。(三)2 顆，認均係非
    制式子彈，可擊發認具殺傷力。三送鑑零件1 包認分係土造
    金屬槍管、復進簧、復進彈簧、楔型塊金屬棒等物。」，此
    有內政部警政署100 年8 月5 日刑鑑字第1000098640號鑑定
    書存卷可按（見偵(一)卷第80頁至第81頁反面、本院卷第37頁
    至第40頁）。而就被告陳志明處扣案之其他11顆子彈，復經
    試射鑑定後認均具殺傷力，亦有卷內之內政部警政署刑事警
    察局100 年10月27日刑鑑字第1000134599號鑑定書（見本院
    卷第105-1 頁）可明。另關於林明添所寄藏之土造金屬槍管
    1 枝、復進簧、復進彈簧、楔型塊、金屬棒等物，其中土造
    金屬槍管1 枝經認定屬槍砲主要組成零件，其餘零件非屬槍
    砲主要主成零件，此有內政部100 年8 月17日內授警字第10
    00871788號函文（見本院卷第35頁）在卷可參。又上開槍枝
    經本院當庭勘驗結果，為黑色金屬製槍身，槍枝右邊保險桿
    脫落，左邊保險桿正常，滑套可拉動，扳機按下後可擊發，
    內含黑色彈匣1 個，此有勘驗筆錄在卷可查，核與上述鑑定
    書所示鑑定意見相符，堪信該鑑定書之鑑定結果為可採。此
    外，被告林志賢、陳志明於本院審理中，對於其等分別遭周
    復國、林明添如何委託代為保管、藏放槍枝乙節，均一一自
    白清楚，核與上述證據資料所示相合，其等自白當屬可信。
    另關於林明添交付制式子彈14顆時，是連同土造金屬槍管、
    復進簧、復進彈簧、楔型塊、金屬棒等物一次交付予被告陳
    志明，陳志明即未再翻動，嗣後被告林志賢寄藏之4 顆子彈
    是用衛生紙包覆，被告陳志明並將總共18顆子彈一同置於上
    開牛皮紙袋中，此經被告陳志明供承明確（見本院卷第129
    頁反面至第130 頁），復以扣案被告林志賢所寄藏之子彈規
    格及外觀參差不齊，業如前開相關鑑定書內容所示，是被告
    陳志明受林明添寄藏之子彈14顆應屬樣式同樣規格之口徑9m
    m 制式子彈無疑，併此敘明。
(二)、綜上，本案事證明確，被告林志賢及被告陳志明犯行洵堪認
    定，應依法論科。
參、論罪科刑之理由：
一、新舊法比較：按持有槍砲之行為為長時間之繼續，乃行為之
    繼續而非狀態之繼續，故如未受允准，持有槍砲而無正當理
    由之行為持續長時間，於終止寄藏、持有行為前，均在其犯
    罪行為實施中。其間法律縱有變更，其行為既繼續實施至新
    法施行以後，即與犯罪後法律有變更之情形不同，不生新舊
    法比較適用之問題（最高法院75年度臺上字第3370號判決意
    旨參照）。查被告林志賢自80幾年間受託寄藏前揭槍、彈後
    ，槍砲彈藥刀械管制條例及刑法雖有修正，惟被告林志賢寄
    藏槍、彈之犯行既繼續實施至100 年6 月28日為警查獲時止
    ，亦即新法施行後，依前揭說明，本案應適用其行為終止時
    現行槍砲彈藥管制條例及刑法之相關規定，而無新舊法比較
    問題。
二、按寄藏與持有之界限，應以持有即實力支配係為他人或為自
    己而占有管領為判別準據（最高法院95年度臺上字第3978號
    判決意旨參照）。被告林志賢受周復國之委託，寄藏本案具
    有殺傷力之改造手槍1 枝及具有殺傷力子彈12顆；被告陳志
    明分別受林明添之託，寄藏屬槍砲主要組成零件土造金屬槍
    管1 枝及具有殺傷力子彈14顆，及受被告林志賢之託寄藏改
    造槍枝1 枝及具有殺傷力之子彈4 顆，業如前述，卷內並無
    證據資料顯示被告2 人有將前揭受寄物據為己有之意，是核
    被告林志賢所為，係犯槍砲彈藥刀械管制條例第8 條第4 項
    非法寄藏可發射子彈具有殺傷力之改造槍枝罪、第12條第4
    項非法寄藏子彈罪。又寄藏與持有，均係將物置於自己實力
    支配之下，僅寄藏必先有他人之持有行為，而後始為之受「
    寄」代「藏」而已。故寄藏之受人委託代為保管，其保管之
    本身，亦屬持有，但此之持有係受寄之當然結果，是本案被
    告林志賢之持有行為不另論罪。又起訴事實已論及被告林志
    賢受託保管槍、彈之事實，但起訴檢察官認被告林志賢係構
    成同條款之非法持有可發射子彈具殺傷力之槍枝罪、持有子
    彈罪，應為誤會，惟此業經公訴檢察官當庭更正（見本院卷
    第60頁）。被告林志賢以一行為同時寄藏該改造手槍及子彈
    而觸犯上開二罪名，為想像競合犯，應從一重非法寄藏可發
    射子彈具殺傷力之槍枝罪處斷。
三、核被告陳志明就犯罪事實二(一)所為，係犯槍砲彈藥刀械第12
    條第4 項非法寄藏子彈罪、第13條第4 項非法寄藏槍枝之主
    要組成零件罪，同前說明，其持有行為均不另論罪，又起訴
    事實已論及被告陳志明受託保管子彈之事實，但起訴檢察官
    認被告陳志明此部分係犯同條款之持有子彈罪，亦有誤會，
    惟此業經公訴檢察官當庭更正（見本院卷第60頁）。被告陳
    志明同時寄藏子彈及槍枝之主要組成零件犯行，係一行為觸
    犯數罪名，為想像競合犯，應依刑法第55條之規定，從一重
    非法寄藏槍枝之主要組成零件罪處斷。檢察官雖未起訴被告
    陳志明寄藏槍枝主要組成零件之犯行，惟此部分事實與起訴
    之寄藏子彈犯行有想像競合犯之裁判上一罪關係，為起訴效
    力所及，且經公訴檢察官提出補充理由書確認為審理範圍（
    見本院卷第69頁），本院自應併予審理。另核被告陳志明就
    犯罪事實二(二)所為，係犯槍砲彈藥刀械管制條例第8 條第4
    項非法寄藏可發射子彈具殺傷力之改造槍枝罪、第12條第4
    項非法寄藏子彈罪。又起訴事實已論及被告陳志明受託保管
    槍、彈之事實，但起訴檢察官認其所為係犯同條款之持有改
    造手槍罪及持有子彈罪，應屬誤會，惟此業經公訴檢察官當
    庭更正（見本院卷第60頁）。被告陳志明以一行為同時寄藏
    可發射子彈具殺傷力之改造槍枝及具有殺傷力之子彈，係一
    行為觸犯數罪名，為想像競合犯，應依刑法第55條之規定，
    從一重非法寄藏可發射子彈具殺傷力之改造手槍罪處斷。被
    告陳志明就犯罪事實二(一)、(二)所為，行為互殊、犯意個別，
    當分論併罰。被告陳志明有如事實欄所載之科刑及執行紀錄
    ，有臺灣高等法院被告前案紀錄表在卷可稽，其於執行完畢
    後五年內再犯本案有期徒刑以上之各罪，均為累犯，應各依
    刑法第47條第1 項之規定加重其刑。
四、被告林志賢所犯上述未經許可寄藏可發射子彈具有殺傷力之
    改造手槍罪及寄藏子彈罪，於偵查自白，並供述槍枝、子彈
    之去向，因而查獲被告陳志明持有前揭槍、彈，此有被告林
    志賢之警詢筆錄在卷可佐（見偵(一)卷第8 頁至第12頁、第14
    頁至第16頁），應依槍砲彈藥刀械管制條例第18條第4 項前
    段之規定，減輕其刑。
五、辯護人認為被告陳志明涉犯情節情輕法重，爰請求依刑法第
    59條規定酌減其刑云云（見本院卷第133 頁、辯護書）。惟
    按刑法第59條之酌量減輕其刑，必須犯罪另有其特殊之原因
    與環境等等，在客觀上足以引起一般同情，認為即予宣告法
    定最低刑期，猶嫌過重者，始有其適用，屬法院得依職權自
    由裁量之事項，且於酌減其刑適用上，必須將立法者設定之
    法律效果與個案情節相互參酌，在發動上必須格外慎重，方
    能避免不同個案間法律效果相差甚鉅，而進一步避免立法者
    懲罰該等違法行為之目無法彰顯，無以約束此等犯行，否則
    不啻使該等犯罪氣焰更甚，更造成社會大眾對持槍犯行往往
    輕判，致使對槍枝危險性之誤認，復參酌槍砲彈藥刀械管制
    條例於94年1 月26日修正公布後，乃大幅提高非法持有改造
    槍械等行為之刑責，意即著眼於吾國實務上違反槍砲彈藥刀
    械條例案件中，改造槍械佔有極高之比例，足見非法持有改
    造槍械之情形甚為氾濫，且改造槍械之取得相較於制式槍械
    容易，且與制式槍械火力相近，嚴重危害治安，故刑責過輕
    顯不足以遏止，是倘從寬適用刑法第59條酌予減刑，要與修
    法本旨相違衡諸受寄藏具殺傷力改造手槍乃刑責甚重之罪行
    ，立法者之所以加諸嚴刑竣罰，在於槍枝具有高度之危險性
    ，尤其當手中握有槍枝此一足以致命之武力時，對周遭人士
    之生命安全將產生高度風險，如流到奸惡之徒手中，將更加
    目無法紀、霸凌鄉里，恣意恫嚇他人，雖本案被告陳志明於
    卷內證據未有持該改造槍枝犯案之紀錄，但被告陳志明之行
    徑使檢警查緝槍枝陷入困難，使此一對他人生命危害之風險
    不斷增升，況被告陳志明早於96年間即受林明添所託藏放制
    式子彈14顆及土造金屬槍管，照理如此棘手之物品，這幾年
    間應該會想盡方式將之返還，或把握契機自動報繳以邀免刑
    寬典（參見槍砲刀械管制條例第18條規定），但被告陳志明
    卻不生任何警惕，又於100 年應允被告林志賢所託，受寄改
    造槍枝及子彈，手中握有槍、彈、零件之數目並非少量，由
    此可見被告陳志明對於受寄槍枝等管制物品乙事早已駕輕就
    熟，其心中絲毫不覺有何違法情事，心態上確實可議，其無
    寧更相似於擁槍自重之輩，據此，被告陳志明於客觀上顯無
    足以引起一般同情之餘地，自無從依刑法第59條規定酌減其
    刑，辯護人所請委難准許。
六、爰審酌：
(一)、被告林志賢無視政府再三宣導槍、彈之危險性，且自80幾年
    間即開始受周復國委託保管本案改造槍枝及具有殺傷力之子
    彈12顆，迄至100 年間因自身要前往醫院就醫，方將改造槍
    枝及部分子彈另寄藏於被告陳志明，被告林志賢寄藏槍、彈
    歷時甚久，對他人生命安全潛藏危害甚鉅，況且由被告林志
    賢前後轉移槍、彈保管處之行徑以觀，絲毫不見被告林志賢
    有要將此改造槍枝及子彈盡快報繳檢警機關之意願，唯見其
    更極力保管、隱匿此改造槍枝及子彈之企圖，被告林志賢心
    態殊不足取。又觀諸被告林志賢使用之0000000000號行動電
    話門號之通訊監察譯文，被告林志賢尚有在電話中展示槍枝
    滑套拉動之聲音（見他卷第45頁至第47頁、第49頁），其內
    心存有炫耀自己持有槍、彈、具有恫嚇他人實力之意無疑，
    而被告林志賢和被告陳志明有一定交情，被告林志賢卻將此
    等高度危險性之改造槍枝及子彈託交被告陳志明，無異係將
    此一燙手山芋委由他人承受，雖被告陳志明亦咎由自取，但
    被告林志賢也使被告陳志明涉入刑事程序中，一切禍端都係
    由被告林志賢所惹起，於此被告林志賢應深切反省。佐以被
    告林志賢自犯案之初即未矯飾犯行，且詳實供出槍、彈去向
    俾使檢警追緝，態度尚稱良好，而被告林志賢目前健康狀況
    不佳，領有中度精神身心障礙手冊（見本院卷第78頁、第80
    頁至第83頁），家中尚有高齡75歲之母親（見本院卷第76頁
    ）要照顧，家庭經濟情形困窘（見本院卷第79頁），生活上
    確實處處面臨窒礙，況被告林志賢過往未歷經刑事矯治程序
    ，心中勢將畏懼要面對之牢獄歲月，但能勇於面對並承擔所
    生之後果，方是為自己所作所為負責之態度，亦只有透過此
    等矯治程序，才能發生刑罰教化意義，在初始悔恨、怨懟情
    緒中，漸漸轉換成內心之悔過及反省及其他一切情狀，量處
    如主文所示之刑，並就併科罰金部分諭知易服勞役之折算標
    準。至辯護人所請對被告林志賢為緩刑宣告，本院慮及被告
    林志賢所為已然動盪社會治安，不宜為緩刑宣告，併此敘明
    。
(二)、被告陳志明前後2 次受周復國及被告林志賢寄藏槍、彈及土
    造金屬槍管，亦顯現其對槍、彈及金屬槍管具有高度危險性
    之漠視，被告陳志明之行為助長槍枝查緝之難度，如不予以
    重懲，將無法斷絕寄藏槍、彈之犯行，以及促使被告陳志明
    明瞭所犯下之過錯，況被告陳志明前後2 次受寄，雖依其所
    述皆在於人情請託之難以推卻，但其即將面臨徒刑，在外正
    常之生活、工作甚至人際關係都將面臨變化，也遑論身為人
    子對家庭應盡之照顧更淪為空談，甚者，其過往尚稱清白之
    人生經歷，也將隨入監烙下印記，或許被告陳志明兀自認定
    此乃朋友義氣相挺之表現，但因一時慷慨應允林明添、被告
    林志賢所託，現卻落得如此局面，不免顯得當初決定過於不
    智，無論是自幼一同長大之林明添，亦或給曾予照顧之被告
    林志賢，當真值得被告陳志明抵上自己之人生，況被告陳志
    明之所以遭檢警查獲，亦係被告林志賢供述中索驥而來，不
    免喟嘆此等情義與利害關係兩者間輕重立判之窘境。衡以被
    告陳志明最初即坦承犯行，並清楚交代寄藏槍、彈及金屬土
    造槍管之過程，犯後態度頗佳，而其家中經濟情形困苦（見
    本院卷第87 -1 頁至第88頁），平時有從事志工服務（見本
    院卷第89頁），亦有收入平穩之工作（見本院卷第86頁至第
    87 頁 ），生活堪稱正常、平穩，被告陳志明面對此次生命
    中之波折，過程想必會是辛苦萬分，但萬般不是，皆在於自
    己之輕忽與盲目對人情之認知，才會不分輕重鑄下錯誤，本
    院希冀被告陳志明日後行事務必謹慎，如此本次所受之教訓
    才能發揮意義及其他一切情狀，分別量處如主文所示之刑，
    並就併科罰金部分均諭知易服勞役之折算標準，及定其應執
    行刑。
七、關於沒收：
(一)、本案扣案具有殺傷力之子彈共26顆，均已試射完畢，所餘彈
    殼已非違禁物；另扣案不具殺傷力之子彈2 顆，亦非違禁物
    ，故均不宣告沒收。
(二)、按具有殺傷力之改造手槍屬違禁物，除已滅失者外，應予沒
    收，法院並無自由裁量之權（最高法院92年度臺上字第6115
    號判決要旨參照）。查扣案被告林志賢寄藏之可發射子彈具
    有殺傷力之改造手槍1 枝（仿BERETTA 廠M9型半自動手槍製
    造換裝土造金屬槍管而成之手槍，含彈匣1 只，槍枝管制編
    號0000000000號）屬違禁物，應依刑法第38條第1 項第1 款
    規定於被告林志賢所犯罪名下宣告沒收。至於被告林志賢受
    周復國寄藏槍、彈時所使用之紅色旅行袋，亦及後來將槍、
    彈寄藏於被告陳志明時所使用之黑色旅行包，均為被告林志
    賢所有供犯罪所用之物，雖未扣案，但經其自承仍未滅失（
    見本院卷第128 頁至第130 頁），爰依刑法第38條第1 項第
    2 款規定於被告林志賢所犯罪名下宣告沒收。
(三)、扣案被告陳志明寄藏之土造金屬槍管及可發射子彈具有殺傷
    力之改造手槍1 枝（仿BERETTA 廠M9型半自動手槍製造換裝
    土造金屬槍管而成之手槍，含彈匣1 只，槍枝管制編號0000
    000000號），均屬違禁物，應依刑法第38條第1 項第1 款規
    定，分別於被告陳志明寄藏槍砲主要組成零件及寄藏槍枝罪
    項下宣告沒收之。至於被告陳志明處所扣得之復進簧、復進
    彈簧、楔型塊、金屬棒等物，並非槍枝主要組成零件，業如
    前所述，非違禁物，自無以宣告沒收。另被告陳志明供承寄
    藏上開槍、彈、零件之牛皮紙袋已經破爛並遭丟棄（見本院
    卷第130 頁），顯已滅失，自無庸宣告沒收。
八、不另為無罪諭知
(一)、公訴意旨略以：林志賢明知具有殺傷力之子彈，為槍砲彈藥
    刀械管制條例所管制之物品，未經許可，不得持有、寄藏，
    竟基於寄藏上開子彈之犯意，於民國80幾年間起，在不詳地
    點，受友人周復國( 真實年籍不詳，已歿) 所託，由周復國
    將子彈2 顆（共交付14顆，其中12顆具有殺傷力部分業經本
    院認定有罪），交付林志賢保管云云，因認被告林志賢此部
    分亦涉犯槍砲彈藥刀械管制條例第12條第4 項未經許可寄藏
    、持有具有殺傷力之子彈罪嫌。
(二)、按犯罪事實應依證據認定之，無證據不得認定犯罪事實。又
    不能證明被告犯罪者，應諭知無罪之判決，刑事訴訟法第15
    4 條第2 項、第301 條第1 項分別定有明文。
(三)、經查，被告林志賢受託寄藏之上開子彈2 顆，經以檢視法、
    試射法鑑定後認不具殺傷力，此有內政部警政署刑事警察局
    100 年7 月29日刑鑑自第00000000 00 號鑑定書、100 年10
    月27日刑鑑字第1000134599號鑑定書在卷可稽（見偵(一)卷第
    78頁至第79頁、本院卷第27頁至第30頁、本院卷第105-1 頁
    ）在卷為憑，是被告林志賢受周復國寄藏該不具殺傷力之子
    彈2 顆，應不成立犯罪。揆諸上開法條，自應為被告林志賢
    此部分無罪之諭知，惟此部分如成立犯罪，與被告林志賢上
    開經認定有罪之寄藏子彈部分，屬實質上一罪關係，故應就
    此部分不另為無罪之諭知。
肆、應適用之法律：
一、刑事訴訟法第299 條第1 項前段。
二、槍砲彈藥刀械管制條例第8 條第4 項、第12條第4 項、第13
    條第4 項、第18條第4 項前段。
三、刑法第11條前段、第47條第1 項、第55條、第42條第3 項前
    段、第51條第5 款、第9款、第38條第1 項第1 款、第2款。
本案經檢察官楊順淑到庭執行職務。
中    華    民    國  100     年    12    月    16    日
                  刑事第七庭  審判長法  官  王雅苑
                                    法  官  文昌
                                    法  官  王子榮
以上正本證明與原本無異。
如不服本判決應於收受送達後10日內向本院提出上訴書狀，並應
敘述具體理由；其未敘述上訴理由者，應於上訴期間屆滿後20日
內向本院補提理由書（均須按他造當事人之人數附繕本）「切勿
逕送上級法院」。
                                    書記官  陳俊偉
中    華    民    國   100    年    12    月    16    日
附錄本判決論罪科刑法條全文：
槍砲彈藥刀械管制條例
第8條
未經許可，製造、販賣或運輸鋼筆槍、瓦斯槍、麻醉槍、獵槍、
空氣槍或第四條第一項第一款所定其他可發射金屬或子彈具有殺
傷力之各式槍砲者，處無期徒刑或五年以上有期徒刑，併科新臺
幣一千萬元以下罰金。
未經許可，轉讓、出租或出借前項所列槍枝者，處五年以上有期
徒刑，併科新臺幣一千萬元以下罰金。
意圖供自己或他人犯罪之用，而犯前二項之罪者，處無期徒刑或
七年以上有期徒刑，併科新臺幣一千萬元以下罰金。
未經許可，持有、寄藏或意圖販賣而陳列第一項所列槍枝者，處
三年以上十年以下有期徒刑，併科新臺幣七百萬元以下罰金。
第一項至第三項之未遂犯罰之。
犯第一項、第二項或第四項有關空氣槍之罪，其情節輕微者，得
減輕其刑。
第12條
未經許可，製造、販賣或運輸子彈者，處一年以上七年以下有期
徒刑，併科新台幣五百萬元以下罰金。
未經許可，轉讓、出租或出借子彈者，處六月以上五年以下有期
徒刑，併科新台幣三百萬元以下罰金。
意圖供自己或他人犯罪之用，而犯前二項之罪者，處三年以上十
年以下有期徒刑，併科新台幣七百萬元以下罰金。
未經許可，持有、寄藏或意圖販賣而陳列子彈者，處五年以下有
期徒刑，併科新台幣三百萬元以下罰金。
第一項至第三項之未遂犯罰之。
第13條
未經許可，製造、販賣或運輸槍砲、彈藥之主要組成零件者，處
三年以上十年以下有期徒刑，併科新台幣七百萬元以下罰金。
未經許可，轉讓、出租或出借前項零件者，處一年以上七年以下
有期徒刑，併科新台幣五百萬元以下罰金。
意圖供自己或他人犯罪之用，而犯前二項之罪者，處五年以上有
期徒刑，併科新台幣一千萬元以下罰金。
未經許可，持有、寄藏或意圖販賣而陳列第一項所列零件者，處
六月以上五年以下有期徒刑，併科新台幣三百萬元以下罰金。
第一項至第三項之未遂犯罰之。